臺灣臺中地方法院刑事判決
110年度金訴字第720號
公  訴  人  臺灣臺中地方檢察署檢察官
被      告  陳宥傑



選任辯護人  陳清和律師
上列被告因違反洗錢防制法等案件，經檢察官提起公訴（110年
度偵字第23368號、第23369號、第23370號），本院判決如下：
    主  文
戊○○幫助犯洗錢防制法第十四條第一項之一般洗錢罪，處有期徒
刑伍月，併科罰金新臺幣陸萬元，罰金如易服勞役，以新臺幣壹
仟元折算壹日。
    犯罪事實
一、戊○○因急用金錢，於社群網站臉書中見有貸款訊息，遂以手
    機通訊軟體LINE與真實姓名年籍不詳、暱稱「林文至」（無
    證據證明為未成年人，下稱「林文至」）之人聯繫。而戊○○
    明知申辦貸款無須交付個人金融機構之帳戶資料，且知個人
    在金融機構帳戶之資料、金融卡及密碼等帳戶資料，係供自
    己使用之重要理財工具，關係個人身分、財產之表徵，並應
    可預見將金融機構帳戶資料交由不相識之人使用，極易遭人
    利用作為有關財產犯罪之工具，而可能成為幫助他人詐欺取
    財匯款及掩飾或隱匿實施詐欺犯罪所得財物之去向及所在之
    工具，進而對詐欺取財、洗錢正犯所實行之犯行施以一定助
    力，竟基於縱使發生該等結果，亦不違背其本意之幫助詐欺
    取財及幫助洗錢之犯意，於民國109年12月10日某時許，在
    某統一超商，以店到店寄送之方式，將其以自己名義所申設
    之華南商業銀行帳號000-000000000000號帳戶(下稱華南銀
    行帳戶)及玉山商業銀行帳號000-0000000000000號帳戶(下
    稱玉山銀行帳戶)之存摺、提款卡等物寄予「林文至」，並
    告知「林文至」上開2家銀行帳戶之提款卡密碼，容任「林
    文至」使用上開2家銀行帳戶。嗣「林文至」取得戊○○上開
    銀行帳戶資料後，即與其同夥共同意圖為自己不法之所有，
    基於詐欺及洗錢之犯意聯絡，以附表所示之詐欺方式，詐騙
    丁○○、甲○○、丙○○等3人，致其等均陷於錯誤，依該不詳施
    詐之人之指示於附表所示時間，匯款至其指定之人頭帳戶內
    （匯款金額及匯款人頭帳戶均詳如附表所示），嗣後均旋遭
    提領一空，產生遮斷資金流動軌跡以逃避國家追訴、處罰之
    效果。嗣經丁○○等3人發覺受騙並報警處理，始查悉上情。
二、案經高雄市政府警察局左營分局報告臺灣臺中地方檢察署檢
    察官偵查起訴。
    理  由
一、證據能力：
  ㈠按被告以外之人於審判外之言詞或書面陳述，除法律有規定
    者外，不得作為證據；又被告以外之人於審判外之陳述，雖
    不符同法第159條之1至第159條之4之規定，而經當事人於審
    判程序同意作為證據，法院審酌該言詞陳述或書面陳述作成
    時之情況，認為適當者，亦得為證據。刑事訴訟法第159條
    第1項、第159條之5第1項分別定有明文。查，檢察官、被告
    戊○○及選任辯護人就本判決以下所引用被告以外之人於審判
    外之陳述，於本院審理時均同意作為證據（見本院卷第131
    頁），且本院審酌該等證據之取得過程並無瑕疵，以之作為
    證據係屬適當，認均有證據能力。
  ㈡本件非供述證據部分，與本案均有關連性，亦無證據證明係
    實施刑事訴訟程序之公務員以不法方式所取得，依刑事訴訟
    法第158條之4反面解釋，當有證據能力；本院亦已於審理時
    依法踐行調查證據程序，自得為本院判斷之依據。
二、認定犯罪事實所憑證據及理由：
　  訊據被告戊○○固不否認有將其所申設之上開華南銀行及玉山
    銀行帳戶之存摺、提款卡(含密碼)提供予真實姓名年籍不詳
    、LINE暱稱「林文至」之人之事實，惟矢口否認有何幫助詐
    欺取財及幫助洗錢之犯行，辯稱：其是在臉書上看到貸款的
    廣告，跟對方連絡後，對方要求其把存摺、提款卡及提款卡
    密碼提供給他，其因為急著要用錢，所以沒想那麼多，就將
    帳戶提供給對方等語。辯護人辯護意旨略以：被告前因涉犯
    不能安全駕駛致交通危險罪，經檢察官為緩起訴處分確定在
    案，需向公庫支付新臺幣（下同）5萬元之公益金，然因收
    入有限且需負擔2名未成年子女撫養、教育費用及家人生活
    費用，又無法向銀行貸款，為籌款繳納緩起訴處分之公益金
    ，在網路看到可辦理貸款之廣告而受騙，被告行為時主觀上
    並無幫助洗錢及幫助詐欺之不確定故意等語。經查：
  ㈠被告確有以自己名義申設上開華南銀行及玉山銀行之帳戶，
    且其因欲申辦貸款而依「林文至」之指示，於前揭時、地，
    以店到店之方式，將其所申設之華南銀行帳戶及玉山銀行帳
    戶之存摺及提款卡寄送予「林文至」收受，並告知上開帳戶
    之提款卡密碼乙節，業據被告自承在卷【見110年度偵字第2
    3368號卷（下稱第23368號偵卷）第15至19頁、第57至59頁
    、110年度偵字第23369號卷（下稱第23369號偵卷）第15至1
    9頁、110年度偵字第23370號卷（下稱第23370號偵卷）第15
    至19頁、本院卷第39至45頁、第135至136頁】，並有華南商
    業銀行股份有限公司110年4月15日營清字第1100011111號函
    檢送被告申設之000-000000000000號帳戶基本資料及交易明
    細（見第23368號偵卷第27至29頁）、玉山銀行集中管理部1
    10年5月24日玉山個(集)字第1100036196號函檢送被告申設
    之帳號000-0000000000000號帳戶基本資料及交易明細（見
    第23369號偵卷第27至31頁）、被告與「林文至」之LINE對
    話記錄翻拍照片（見第23368號偵卷第33至47頁）等資料在
    卷可稽；且被告所申設之上開2家金融機構帳戶確遭不詳之
    人使用，作為收取詐騙附表所示被害人遭詐騙之款項乙節，
    亦經證人即附表所示之被害人分別於警詢時指述其等遭人詐
    騙匯款之經過甚為綦詳(見第23368號偵卷第21至23頁、第23
    369號偵卷第21至23頁、第23370號偵卷第21至23頁)，並有
    附表所示被害人提供之相關匯款證明可資為證(見第23368號
    偵卷第31頁、第23369號偵卷第33至37頁、第23370號偵卷第
    31至35頁)。是以，被告所申設之上開華南銀行及玉山銀行
    帳戶確遭不詳之人使用作為收取詐騙附表所示被害人所得款
    項之工具，並藉此掩飾或隱匿實施詐欺犯罪所得財物之去向
    及所在，而產生遮斷資金流動軌跡以逃避國家追訴、處罰效
    果之事實，堪以認定。
  ㈡按刑法上之故意犯，可分為直接故意與不確定故意，所謂不
    確定故意即指行為人對於構成犯罪之事實，預見其發生而其
    發生並不違反其本意，刑法第13條第2項定有明文。又行為
    人有無犯罪之故意（含直接故意或間接故意），乃個人內在
    之心理狀態，必須從行為人之外在表徵及其行為時之客觀情
    況，依經驗法則審慎斟酌研斷，方能發現真實。而依金融機
    構信用貸款實務，除須提供個人之身分證明文件核對外，並
    應敘明並提出個人之工作狀況、收入金額及相關之財力證明
    資料，金融機構透過徵信調查申請人之債信後，評估是否放
    款以及放款額度，自無要求申貸人提供帳戶存摺、提款卡及
    密碼之必要，倘若申請人之債信不良，達金融機構無法承擔
    風險之程度時，即無法貸得款項，縱委託他人代辦時亦然；
    是依一般人之社會生活經驗，金融機構不以申請者還款能力
    之相關資料作為判斷貸款與否之認定，亦不要求提供人保、
    抵押，反而要求申貸者交付與貸款無關之金融帳戶資料，以
    一般人客觀認知，難謂對該等金融帳戶資料可能供他人作為
    財產犯罪之不法目的使用主觀上無合理之預見。況近來不法
    集團使用他人帳戶作為指示被害人匯款工具之犯罪類型層出
    不窮，並廣經媒體披載、反覆傳播，而諸如假勒贖電話、網
    路詐騙、電話詐騙等，多數均係利用他人帳戶，作為恐嚇取
    財或詐欺取財所得財物匯入、取款以逃避檢警查緝之用之犯
    罪工具，是依一般人通常之知識、智能及經驗，避免本身金
    融機構帳戶被不法行為人利用為詐財之工具，此應係一般生
    活所易於體察之常識。查，本案被告於行為時已38歲有餘，
    且為科技大學畢業（見本院卷第137頁），足認被告具有相
    當之智識程度及社會經驗，且據其於偵查中自承：其之前有
    跟銀行貸款過，當時不需要交付存摺、提款卡跟密碼，但是
    因為這次其去問過好幾家銀行，都說其評分不足沒辦法貸款
    ，後來在臉書上找到這家，就跟對方聯絡等語(見第23368號
    偵卷第58頁)，並於本院審理中自承：有去銀行辦過貸款，
    並貸得29萬元，至今還沒有還清，因為上開貸款尚未還清且
    本息逾期未清償，以致後來無法再向銀行貸款；銀行貸款時
    不會要求交付金融帳戶等語(見本院卷第136頁)，可見被告
    主觀上深知己身信用不良，若循正常融資管道勢必難以貸款
    ，且被告前已有貸款之經驗，亦瞭解申辦貸款毋庸將存摺、
    提款卡及交付予他人，益徵被告對於「林文至」不符合銀行
    放貸程序，要求其提供銀行帳戶資料乙節，極有可能作為詐
    欺取財的人頭帳戶，進而隱匿犯罪所得之去向及所在等情，
    應有已所預見及認識；復由被告與「林文至」之LINE對話可
    知，「林文至」自稱為代辦貸款業者，然雙方從未曾談及貸
    款之細節（包含還款利率、期數、方式等），被告亦從未確
    認「林文至」究係何家銀行貸款代辦業者以及提供金融帳戶
    之存摺、提款卡及密碼之用途為何；更有甚者，被告於前往
    玉山銀行補辦存摺時，銀行人員已一再詢問是否為詐騙，不
    讓其補辦，也不讓其離開時，「林文至」竟要求被告「你記
    得不要說是貸款」、「不然問題會很多」、「看有沒有辦法
    溜掉」等語（見本院卷第75至76頁），是依上開對話可知，
    不僅銀行行員已一再提醒被告有可能遭到詐騙，「林文至」
    的反應亦是要被告不能告知銀行實情，甚且要被告想辦法逕
    行離開銀行，再再可見「林文至」要求提供銀行存摺及帳戶
    資料，顯與一般貸款程序迥異，顯有悖於常情之處，被告卻
    仍執意提供上開2家金融帳戶資料及提款卡與「林文至」，
    足認其主觀上存有縱因而幫助他人詐欺取財，亦不違反其本
    意之不確定故意甚明。且被告交出帳戶資料後，除非將帳戶
    存摺、提款卡辦理掛失外，實已喪失控制權，無從追索帳戶
    內資金去向，則其主觀亦可預見其上開帳戶內後續資金流向
    ，有無法追索之可能性，對於匯入帳戶內資金如經持有提款
    卡之人提領後，已無從查得，形成金流斷點，將會產生遮斷
    金流以逃避國家追訴、處罰之效果，主觀上亦有認識。是被
    告對於其提供上開帳戶資料之行為，對不法份子利用該帳戶
    資料存、匯入詐欺所得款項，進而加以提領，而形成資金追
    查斷點之洗錢行為提供助力，既可預見，仍提供金融帳戶供
    對方使用，即有容任而不違反其本意之幫助洗錢之不確定故
    意，亦堪認定。
  ㈢被告及辯護人另辯稱被告係因急於籌款繳付緩起訴處分公益
    金而遭「林文至」詐騙利用等語。惟查，被告對於申辦貸款
    需交付銀行帳戶資料與其申辦貸款之經驗有違，亦與常情不
    符乙節，既有認識（詳如前述），且稱其從未見過「林文至
    」，亦不知其年紀及真實姓名，「林文至」告訴伊公司及住
    家都在台北，但是沒告訴伊住址，伊也不知道「林文至」電
    話號碼等語（見本院卷第135至136頁），則在其配合寄交自
    己所申設之帳戶、提款卡與「林文至」之人時，顯然亦知其
    將來並無法掌控交出上開存摺及提款卡後，「林文至」將如
    何使用該金融機構帳戶資料，甚且無法追回上開金融機構帳
    戶資料，然其仍為了能取得貸款，率爾提供本案金融機構帳
    戶資料供「林文至」使用，已足認本案被告主觀上自具有縱
    有人利用該等金融帳戶實施詐欺取財或其他犯罪之用，亦容
    任其發生之不確定故意甚明。被告急於籌款之原因僅為其動
    機，衡與被告主觀上是否具有不確定故意，要屬二事，無從
    據為被告有利之認定。
  ㈣至辯護人具狀聲請公訴人查尋詐欺犯罪成員乙節，經核辯護
    人上開請求調查之證據為：調閱銀行ATM提款機之攝像鏡頭
    錄影畫面並查緝畫面中之「車手」身分，惟就「車手」提領
    詐欺贓款部分，並非本案起訴範圍，且被告亦無與「車手」
    有何聯繫或參與提領詐欺贓款之犯行，故辯護人前開聲請與
    本案並無關聯性，是本院認並無調查之必要，附此敘明。
  ㈤綜上，本案事證已臻明確，被告及辯護人所辯，均無可採，
    告犯行，堪以認定，應依法論科。
三、論罪科刑：
  ㈠按刑法上之幫助犯，係對於犯罪與正犯有共同之認識，而以
    幫助之意思，對於正犯資以助力，而未參與實施犯罪之行為
    者而言（最高法院88年度台上字第1270號判決意旨參照）。
    是以，如未參與實施犯罪構成要件之行為，且係出於幫助之
    意思提供助力，即屬幫助犯，而非共同正犯。查被告提供上
    開帳戶存摺、提款卡（含密碼）予詐欺者，供詐欺者使用該
    帳戶收受詐欺取財款項，而遂行詐欺取財之犯行，顯係以幫
    助他人犯罪之意思，參與詐欺取財構成要件以外之行為，而
    屬幫助詐欺取財行為。
  ㈡按提供金融帳戶提款卡及密碼供他人使用，嗣後被害人雖匯
    入款項，然此時之金流仍屬透明易查，在形式上無從合法化
    其所得來源，未造成金流斷點，尚不能達到掩飾或隱匿特定
    犯罪所得之來源、去向及所在之作用，須待款項遭提領後，
    始產生掩飾、隱匿之結果。故而，行為人提供金融帳戶提款
    卡及密碼，若無參與後續之提款行為，即非洗錢防制法第2
    條第2款所指洗錢行為，無從成立一般洗錢罪之直接正犯。
    惟金融帳戶乃個人理財工具，依一般人之社會通念，若將金
    融機構帳戶資料交由不相識之人使用，則提供金融帳戶者主
    觀上如認識該帳戶可能作為對方收受、提領特定犯罪所得使
    用，對方提領後會產生遮斷金流以逃避國家追訴、處罰之效
    果，仍基於幫助之犯意，而提供該帳戶之提款卡及密碼，以
    利洗錢實行，仍可成立一般洗錢罪之幫助犯。查：
  ⒈詐欺者所為已該當刑法第339條第1項之詐欺取財罪，屬洗錢
    。防制法第3條第2款之特定犯罪。本案施詐之人利用被告上
    開2銀行帳戶供如附表所示被害人匯款，並將如附表所示款
    項提領一空，所為已切斷與詐欺取財犯罪間之聯結，而形成
    金流斷點，讓檢警無從或難以追查該詐欺取財犯罪所得去向
    及所在，事實上產生隱匿詐欺取財不法所得之效果，核與洗
    錢防制法第2條第2款規定洗錢行為之要件相合。
  ⒉被告於提供前揭帳戶之存摺、提款卡予暱稱「林文至」之人
    後，並無參與後續提款行為，揆諸上開說明，即非洗錢防制
    法第2條第2款所指洗錢行為，無從成立一般洗錢既遂罪之直
    接正犯。惟被告主觀上預見將金融帳戶之存摺、提款卡及密
    碼交予他人，該帳戶可能遭該他人用於收受、提領或轉匯詐
    欺犯罪所得之用，並因而產生遮斷金流致使檢警難以追查之
    效果，仍基於幫助之犯意，提供前述帳戶以利一般洗錢犯罪
    實行，業經認定如前，揆諸上開說明，應成立幫助一般洗錢
    罪。
  ㈢核被告所為，係犯刑法第30條第1項前段、第339條第1項之幫
    助詐欺取財罪及刑法第30條第1項前段、洗錢防制法第14條
    第1項之幫助一般洗錢罪。又被告雖將上開帳戶存摺、提款
    卡及密碼交予「林文至」及其同夥使用，惟被告僅與「林文
    至」以網際網路方式接觸，對於詐欺正犯究竟有幾人，非其
    所能預見，且本案亦無證據足資證明「林文至」及向附表所
    示被害人實施詐術及提領詐騙款項之人均為不同之多人，或
    確有3人以上之共同正犯參與本案詐欺取財犯行，依罪證有
    疑利於被告之原則，尚難認本案有刑法第30條第1項前段、
    第339條之4第1項第2款之幫助犯加重詐欺取財罪之情形，附
    此敘明。
  ㈣被告以一提供本案華南銀行及玉山銀行帳戶存摺、提款卡及
    密碼行為，同時幫助詐欺正犯詐欺如附表所示被害人財物既
    遂、幫助從事一般洗錢既遂行為，係以一行為而觸犯二罪名
    ，為想像競合犯，應依刑法第55條前段規定，從一情節較重
    之幫助一般洗錢罪處斷。另被告1次提供上開2家金融機構帳
    戶資料行為，幫助「林文至」及其同夥分別詐騙如附表示所
    示3位被害人之財物，而觸犯3個幫助洗錢罪，為同種想像競
    合犯，應依刑法第55條規定從一重處斷。
  ㈤被告係幫助犯，審酌其所為並非直接破壞被害人之財產法益
    ，且其犯罪情節較正犯輕微，爰就其所犯之幫助一般洗錢罪
    依刑法第30條第2項規定，按正犯之刑減輕之。
  ㈥爰以行為人之責任為基礎，審酌被告因急於申辦貸款，即率
    爾提供上開帳戶予詐欺取財成員使用，助長詐欺取財犯罪，
    且同時使詐欺取財成員得以隱匿其真實身分，製造金流斷點
    ，造成執法人員難以追查詐欺取財正犯之真實身分，徒增被
    害人尋求救濟之困難性，並造成如附表所示被害人蒙受上開
    財產損失，犯罪所生危害非輕，酌以被告始終否認犯行，亦
    未積極與被害人尋求和解之犯後態度，暨其於本院自陳之智
    識程度及家庭經濟生活狀況（見本院卷第137頁）等一切情
    狀，量處如主文所示之刑，並就罰金刑部分諭知易服勞役之
    折算標準。至辯護人請求給予緩刑宣告部分，按關於緩刑宣
    告之裁量，法院應就被告有無再犯之虞，能否由於刑罰之宣
    告而策其自新，及有無可認為暫不執行刑罰為適當之情形等
    因素而為判斷。行為人是否有改善之可能性或執行之必要性
    ，乃法院經綜合審酌考量上情而為預測性之判斷，此一判斷
    因非犯罪事實之認定，僅須自由證明為已足，不以嚴格證明
    為必要（最高法院105年度台上字第1031號判決要旨可資參
    照）。查，本案被害人3人遭詐騙之金額達37萬多元，數目
    非微，且被告迄今未與任一被害人達成和解，並參以被告始
    終否認犯行，足見其犯後並無悔意，故本院認前開宣告之刑
    ，並無暫不執行為適當之情狀，與宣告緩刑之要件不符，辯
    護人請求給予緩刑宣告一節，尚難採憑，併此敘明。
四、沒收部分：
  ㈠按供犯罪所用、犯罪預備之物或犯罪所生之物，屬於犯罪行
    為人者，得沒收之。但有特別規定者，依其規定。又犯罪所
    得，屬於犯罪行為人者，沒收之。刑法第38條第2項、第38
    條之1第1項分別定有明文。查，被告固將本案2家金融機構
    帳戶之提款卡（含密碼）交付「林文至」供犯罪所用，惟本
    院審酌上開物品並未扣案，且該2帳戶業經警方通報列為警
    示帳戶，對於本案遂行詐欺取財及洗錢之人而言，已失其匿
    名性，亦無從再供犯罪使用，且該提款卡實質上並無任何價
    值，亦非屬於違禁物或法定應義務沒收之物，爰不予宣告沒
    收或追徵。另被告於本院審理時供稱其並無獲得任何報酬，
    且卷內亦無其他積極證據足認被告有因本案犯行實際獲得何
    犯罪所得，自不生犯罪所得應予諭知沒收之問題。
　㈡另按犯洗錢防制法第14條之罪，其所移轉、變更、掩飾、隱
    匿、收受、取得、持有、使用之財物或財產上利益，沒收之
    ，洗錢防制法第18條第1項前段定有明文。關於犯罪行為人
    犯洗錢防制法第14條之罪，其所掩飾、隱匿之財物本身僅為
    洗錢之標的，難認係供洗錢所用之物，故洗錢行為之標的除
    非屬於前置犯罪之不法所得，而得於前置犯罪中予以沒收者
    外，既非本案洗錢犯罪之工具及產物，亦非洗錢犯罪所得，
    尤非違禁物，尚無從依刑法沒收規定予以宣告沒收，自應依
    上開第18條第1項前段規定予以宣告沒收。經查，前揭被害
    人匯入被告所提供之銀行帳戶之贓款，皆已由「林文至」及
    其同夥提領完畢，此有上開金融帳戶交易明細表在卷可參，
    且依卷內事證，尚無證據可資證明被告對該等詐得之贓款擁
    有所有權或事實上處分權限，自無從依洗錢防制法第18條第
    1項之規定宣告沒收，亦附此敘明。　  
據上論斷，應依刑事訴訟法第299條第1項前段，洗錢防制法第14
條第1項，刑法第11條前段、第30條第1項前段、第2項、第339條
第1項、第55條、第42條第3項，刑法施行法第1條之1第1項，判
決如主文。
本案經檢察官乙○○提起公訴，檢察官己○○到庭執行職務。
中　　華　　民　　國　　111 　年　　1 　　月　　12　　日
                  刑事第八庭    審判長法  官  高思大
　　　　　　　　　                    法  官  陳鈴香
　　　　　　　　　                    法  官  江文玉
以上正本證明與原本無異。
如不服本判決應於收受判決後20日內向本院提出上訴書狀，並應
敘述具體理由；其未敘述上訴理由者，應於上訴期間屆滿後20日
內向本院補提理由書（均須按他造當事人之人數附繕本）「切勿
逕送上級法院」。
告訴人或被害人如不服判決，應備理由具狀向檢察官請求上訴，
上訴期間之計算，以檢察官收受判決正本之日起算。
                                     書記官  黃珮華
中　　華　　民　　國　　111 　年　　1 　　月　　12　　日
附錄本案論罪科刑法條：
洗錢防制法第14條
有第二條各款所列洗錢行為者，處7年以下有期徒刑，併科新臺
幣5百萬元以下罰金。
前項之未遂犯罰之。
前二項情形，不得科以超過其特定犯罪所定最重本刑之刑。
中華民國刑法第30條
幫助他人實行犯罪行為者，為幫助犯。雖他人不知幫助之情者，
亦同。
幫助犯之處罰，得按正犯之刑減輕之。
中華民國刑法第339條
意圖為自己或第三人不法之所有，以詐術使人將本人或第三人之
物交付者，處5年以下有期徒刑、拘役或科或併科50萬元以下罰
金。
以前項方法得財產上不法之利益或使第三人得之者，亦同。
前二項之未遂犯罰之。
附表：（時間：民國，金額：新臺幣）
編號 被害人 詐欺方式 匯款時間 匯款金額 匯入帳戶 1 丁○○ 不詳施詐者於109年12月13日某時許，致電丁○○，接續佯裝鞋子業者及銀行人員，向其佯稱：因系統錯誤將其設為高級會員，將每個月自動扣款，須依指示操作解除云云，致丁○○陷於錯誤，而依指示匯款。 109年12月13日16時44分許 10,123元 華南銀行000-000000000000號帳戶、戶名：戊○○ 2 甲○○ 不詳施詐者於109年12月13日17時1分許，致電甲○○，接續佯裝486團購平台業者及銀行人員，向其佯稱：因疏失將其誤認為經銷商，訂購19組洗髮精商品，須依指示操作解除云云，致甲○○陷於錯誤，而依指示匯款。 109年12月13日18時55分許 99,999元 玉山銀行000-0000000000000號帳戶、戶名：戊○○    109年12月13日18時58分許 99,999元     109年12月14日0時2分許 99,987元  3 丙○○ 不詳施詐者於109年12月13日15時23分許，致電丙○○，接續佯裝網購平台業者及銀行人員，向其佯稱：因疏失將其設為VIP，每個月均會扣款，須依指示操作解除云云，致丙○○陷於錯誤，而依指示匯款。 109年12月13日16時7分許 29,989元 華南銀行000-000000000000號帳戶、戶名：戊○○    109年12月13日16時13分許 29,989元